【裁判字號】    99,基小,1215
【裁判日期】    990826
【裁判案由】    給付借款
【裁判全文】
臺灣基隆地方法院小額民事判決
原      告  日盛國際商業銀行股份有限公司
法定代理人  丙  ○
訴訟代理人  甲○○
被      告  乙○○
上列當事人間請求給付借款事件，本院於民國99年 8月12日言詞
辯論終結，判決如下：
    主  文
被告應給付原告新臺幣陸萬貳仟陸佰柒拾貳元，及自民國八十七
年三月二十一日起至清償日止，按年息百分之十八計算之利息。
訴訟費用新臺幣壹仟元由被告負擔。
本判決得假執行；但被告如以新臺幣陸萬貳仟陸佰柒拾貳元預供
擔保，免為假執行。
    事實及理由
一、查寶島商業銀行於民國90年8月14日經財政部准予變更名稱
    為日盛國際商業銀行，業據原告提出財政部90年8月14日台
    財融(二)字第0090288233號函可稽，合先敘明。
二、原告主張：被告於87年2月10日與原告簽訂汽車貸款契約，
    貸款總額為新臺幣（下同）620,000元，貸放起日為87年2月
    20日，到期日為92年2月20日，借款期間共5年，利息按年息
    18%計付，未料被告就前開借款僅繳息至87年3月20日，迄今
    仍積欠本金62,672元，且將該汽車過戶予第三人，為此聲明
    判決如主文第1項所示。
三、被告聲明駁回原告之訴，並以其僅於貸款申請書上簽名並交
    付承辦貸款人員身分證影本及印章，惟因貸款資格不符，故
    未受領該筆貸款，至於汽車分期付款貸款借據是否由其簽名
    因時日久遠已不復無記憶等語抗辯。
四、經查，原告主張之事實，業據其提出消費者貸款申請書、汽
    車分期付款貸款借據、寶島商業銀行放款開戶登錄單、寶島
    商業銀行放款登錄單、快意汽車股份有限公司訂購合約書、
    汽車新領牌照登記書、動產擔保交易動產抵押設定登記申請
    書、車輛動產抵押契約書、台灣省公路局台北區監理所基隆
    監理站87年 7月28日87北監基字第7329號函等件影本為證，
    經本院以肉眼比對汽車分期付款貸款借據及消費者貸款申請
    書上所載之「乙○○」簽名，其字跡之運筆、角度、力道等
    特徵均屬明顯相同，應係出自同一人，汽車分期付款貸款借
    據之「乙○○」簽名係被告親手書寫之事實，應可認定，堪
    信原告之主張屬實。從而，原告依消費借貸契約之法律關係
    ，請求被告給付如主文第 1項所示之金額、利息，為有理由
    ，應予准許。
五、本件係民事訴訟法第436條之8第 1項所定之標的金額10萬元
    以下之小額程序訴訟，本院為被告敗訴之判決，依同法第43
    6條之20規定，應依職權宣告假執行，並依同法第392條第 2
    項規定，依職權宣告被告預供擔保，得免為假執行。
六、本件訴訟費用即第一審裁判費1,000元，由被告負擔。
中    華    民    國    99    年    8     月    26    日
                  基隆簡易庭法  官  陳湘琳
以上正本係照原本作成。
對於本件判決如有不服，應於收受送達後20日內向本院提出上訴
書狀，上訴於本院合議庭，並按他造當事人之人數附具繕本。
當事人之上訴，非以判決違背法令為理由不得為之，上訴狀應記
載上訴理由，表明下列各款事項：
(一)原判決所違背之法令及其具體內容。
(二)依訴訟資料可認為原判決有違背法令之具體事實。
中    華    民    國    99    年    8     月    26    日
                            書記官  張慧儀

司法院資訊處製作；財團法人民間司法改革基金會備份。
